# 上市公司子公司

提问人：大葱拌牛肉 时间：2016-06-13 10:42:03
上市公司的子公司算是上市公司吗？

回答人：chenyiwei
不算。但根据股票上市规则的规定，上市公司的子公司发生重大事项时的决策程序和临时公告披露要求等参照上市公司。如上交所股票上市规则第七章第7.7条：“7.7 上市公司控股子公司发生的本规则第九章、第十章和第十一章所述重大事项，视同上市公司发生的重大事项，适用前述各章的规定。 上市公司参股公司发生本规则第九章和第十一章所述重大事项，或者与上市公司的关联人进行第10.1.1条提及的各类交易，可能对上市公司股票及其衍生品种交易价格产生较大影响的，上市公司应当参照上述各章的规定，履行信息披露义务。”